【裁判字號】    90,易,1343
【裁判日期】    901019
【裁判案由】    竊盜
【裁判全文】
臺灣彰化地方法院刑事判決                          九十年度易字第一三四三號
    公  訴  人  臺灣彰化地方法院檢察署檢察官
    被      告  乙○○
右列被告因竊盜案件，經檢察官提起公訴（九十年度偵字第五０七九號），本院判決
如左：
    主  文
乙○○無罪。
    理  由
一、公訴意旨略以：被告乙○○意圖為自己不法之所有，於九十年七月七日十六時許
    ，在彰化縣和美鎮○○○街一二三號前，以不詳方法，竊取甲○○所有車號為Ｊ
    ＺＸ─二五三號機車一部，得手後供己使用，嗣於九十年七月二十二日二十二時
    許，乙○○騎乘上開竊得之機車途經彰化縣大城鄉○○路七二號前為警查獲。因
    認被告犯刑法第三百二十條第一項之竊盜罪嫌。
二、公訴人認被告涉犯竊盜犯行，無非以右開犯罪事實，業據被害人甲○○於警訊時
    敘述綦詳，而被告亦無法說明其借車予伊之朋友其姓名、年籍、住居所為何？對
    方電話為何、雙方如何聯絡？何時返還？有無機車行照等情？是被告對於種種疑
    點均無法說明交待，其供詞實難令人採信為主要論據。訊據被告固坦承有騎乘該
    機車為警查獲之事實不諱，惟堅決否認有檢察官所指之竊盜犯行，辯稱：該機車
    是一位姓名、年籍及住居所均不詳而綽號「燕玲」之女子，在彰化市正德商工校
    門口借伊騎乘，伊不知「燕玲」如何取得該車等語。
三、按犯罪事實應依證據認定之，無證據不得推定其犯罪事實，刑事訴訟法第一百五
    十四條定有明文。又事實之認定，應憑證據，如未能發現相當證據，或證據不足
    以證明，自不能以推測或擬制之方法，以為裁判基礎，最高法院四十年台上字第
    八十六年號判例亦著有明文。經查：該機車於被竊後及查獲時確為被告所持有無
    誤，惟被告持有機車之原因有多種可能，尚不能僅因機車在被告之持有中，即推
    論該車必為被告所竊，尚應調查其他之積極證據，認被告確有於前開時地下手行
    竊，始足當之。再查：雖被害人甲○○於警訊中指稱其機車失竊之時、地，惟該
    指述亦無法證明被告有竊盜犯行甚明；按被告本有保持緘默之權利，刑事訴訟法
    第九十五條定有明文，其原可保持緘默不供陳機車之來源，公訴人以被告無法明
    確交代前手為誰即推論被告有竊車犯行，尚屬率斷。綜上所述，被告雖有持有前
    開機車之事實，然並無積極證據證明該車係伊所竊得，此外復查無其他積極證據
    足資證明被告有何竊盜犯行，被告之犯罪不能證明，自應為被告無罪之諭知。至
    被告另涉收受贓物犯行，應由檢察官另行偵查起訴。
據上論斷，應依刑事訴訟法第三百零一條第一項，判決如主文。
中    華    民    國    九十    年      十      月        十九          日
                                臺灣彰化地方法院刑事第一庭
                                    法      官  吳  俊  螢
右正本證明與原本無異。
如不服本判決，應於送達後十日內向本院提出上訴狀(須附繕本)。
告訴人或被害人對於判決如有不服具備理由請求檢察官上訴者，其上訴期間之計算係
以檢察官收受判決正本之日期為準。
                                    法院書記官  莊  素  美
中    華    民    國    九十    年      十      月       二十二         日


司法院資訊處製作；財團法人民間司法改革基金會備份。
